【裁判字號】    92,繼更,7
【裁判日期】    920814
【裁判案由】    選任遺產管理人
【裁判全文】
臺灣板橋地方法院民事裁定  九十二年度繼更字第七號
    聲  請  人  中國信託商業銀行股份有限公司
    法定代理人  辜仲諒
    代  理  人  甲○○
                乙○○
    利害關係人  張世明
右聲請人聲請選任遺產管理人事件，前經本院九十一年度繼字第一○八七號裁定選任
財政部國有財產局台灣北區辦事處為被繼承人丙○○之遺產管理人，嗣經該財政部國
有財產局台灣北區辦事處不服，提起抗告，經台灣高等法院九十二年度家抗字第一一
五號裁定廢棄，發回本院，本院更為裁定如左：
    主      文
選任張世明（男、民國○○○年○月○日生、身分證統一編號：Ｚ00000000
0號、住台北縣新莊市○○路一八二巷二弄十四號）為被繼承人丙○○之遺產管理人
。
程序費用由被繼承人丙○○之遺產負擔。
    理      由
一、按繼承開始時，繼承人之有無不明者，由親屬會議於一個月內選定遺產管理人，
    並將繼承開始及選定遺產管理人之事由，向法院報明。親屬會議依前條規定為報
    明後，法院應依公示催告程序，定六個月以上之期限，公告繼承人，命其於期限
    內承認繼承。無親屬會議或親屬會議未於前條所定期限內選定遺產管理人者，利
    害關係人或檢察官，得聲請法院選任遺產管理人，並由法院依前項規定為公示催
    告。又被繼承人之所有繼承人均拋棄其繼承權者，亦準用關於無人承認繼承之規
    定，民法第一千一百七十七條、第一千一百七十八條第二項、第一千一百七十六
    條第六項定有明文。
二、本件聲請意旨略以：被繼承人丙○○（男、民國○○○年○○月○○日生、身分
    證統一編號：Ｚ000000000號、生前籍設台北縣新莊市○○○路二九號
    二樓）於民國八十九年二月一日死亡，其所有繼承人張潘金珠、張世明、張明月
    、張明裕、潘示梅均已向法院聲明拋棄繼承，是以被繼承人丙○○有無其他民法
    第一千一百三十八條所列各順序之繼承人不明，且親屬會議未於民法第一千一百
    七十七條所定一個月內選定遺產管理人，聲請人乃被繼承人丙○○之債權人，為
    強制執行求償起見，爰以利害關係人身分，聲請選任遺產管理人等語。
三、本件聲請人主張被繼承人丙○○於八十九年二月一日死亡，其所有繼承人全部拋
    棄繼承，聲請人為其債權人之事實，業據其提出戶籍謄本三份、繼承系統表、本
    院家事法庭八十九年三月二十三日板院通民誼繼字第二○七號准予張潘金珠等人
    拋棄繼承之通知書、借據、個人借款申請書暨調查表等影本各一件、土地暨建物
    登記謄本各一份、台北縣新莊地政事務所他項權利證明書影本、財團法人金融聯
    合徵信中心個人逾期催收或呆帳資訊各一件為證，自堪信為真實。
四、從而，聲請人以債權人之利害關係人身分聲請選任被繼承人丙○○之遺產管理人
    ，核與首揭規定尚無不合。經核被繼承人丙○○未婚無嗣並無第一順位之繼承人
    ，而其第二順序繼承人張潘金珠、第三順序繼承人張世明、張明月、張明裕及第
    四順序繼承人潘示梅均已向法院聲明拋棄繼承，而聲請人就本件聲請選任被繼承
    人丙○○之弟張世明為遺產管理人並無意見，復經本院通知該張世明本人到庭陳
    明其願意擔任該遺產管理人一職等語（參見本院九十二年八月一日非訟事件筆錄
    ），是為就被繼承人之財產妥適管理及兼顧保障債權人之利益起見，本院認以選
    任張世明為被繼承人丙○○之遺產管理人應屬適當。
五、依非訟事件法第八條第二項，民事訴訟法第七十八條，裁定如主文。
中      華      民      國    九十二      年      八      月    十四    日
                              臺灣板橋地方法院家事法庭
~B法      官  楊志勇
右為正本係照原本作成
如對本裁定抗告須於裁定送達後十日內向本院提出抗告狀
中      華      民      國    九十二      年      八      月    十四    日
~B法院書記官  林政佑


司法院資訊處製作；財團法人民間司法改革基金會備份。
